# 请教陈版主，抵账收到尚未交付的在建房屋建筑物怎么进行会计处理

提问人：Zhang.xiangxian 时间：2015-01-06 16:47:40
按照现在的要求，签订协议以房屋建筑物抵顶的那一部分应收账款是不是应该放在其他非流动资产核算，按照现在的要求，应该不能放在应收账款了吧

回答人：chenyiwei
可以这样理解。在实际取得房屋之前，这部分协议抵顶的应收账款应转入“其他非流动资产”，相当于预付购房款。